臺灣高等法院刑事裁定
109年度聲字第4528號
聲  請  人  臺灣高等檢察署檢察官
受  刑  人  彭雲明


                    （現於法務部○○○○○○○○○○○                      執行中） 
上列受刑人因竊盜案件，經檢察官聲請免除其刑之一部執行（10
9年度執聲字第2346號），本院裁定如下：
    主  文
聲請駁回。
    理  由
一、聲請意旨略以：法務部矯正署泰源技能訓練所（下稱泰源技
    能所）於民國105年10月7日函請臺灣新竹地方檢察署（下稱
    新竹地檢署）向法院聲請免除受刑人彭雲明繼續執行刑前強
    制工作，惟新竹地檢署於105年10月13日收受上開函文，因
    故遲至106年2月14日始陳送予臺灣高等檢察署向本院聲請裁
    定停止執行強制工作。而本件公文稽延之4個月，為機關作
    業所生之不當稽延時間，雖非違法，然受刑人亦為公民及政
    治權利國際公約所保障，該不當稽延所衍生之不利益，一律
    由受刑人承擔並不合理。因此，為保障受刑人權益及取得刑
    法與保安處分之平衡，爰依刑法第98條第2項之規定，聲請
    免除刑之一部（4個月）之執行等語。
二、按「依本條例執行強制工作之結果，執行機關認為無執行刑
    之必要者，得檢具事證，報請檢察官聲請法院免其刑之執行
    」，竊盜犯贓物犯保安處分條例第6條定有明文。準此，
　　受刑人是否有執行本刑之必要，係以執行機關執行強制工作
    處分之結果如何為其依據，是受刑人是否已達適於免除刑之
    執行的程度，應由執行機關認定為宜，再報請檢察官聲請免
    除刑之執行，合先敘明。
三、經查：
　㈠受刑人彭雲明前因竊盜案件，經本院以102年度上易字第2655
    號判決有期徒刑10月（踰越安全設備侵入住宅竊盜罪）、有
    期徒刑10月（攜帶兇器毀越安全設備侵入住宅竊盜罪），定
    應執行刑有期徒刑1年5月，並依竊盜犯贓物犯保安處分條例
    第3條第1項、第4條、第5條第1項前段之規定，諭知於刑之
    執行前，令入勞動場所強制工作3年確定，其於103年5月15
    日因保安處分入泰源技能所強制工作等情，有上開刑事判決
    及本院被告前案紀錄表、在監在押全國紀錄表在卷可按。
　㈡又泰源技能所於105年10月7日函請新竹地檢署向法院聲請免
    除受刑人繼續執行刑前強制工作，惟新竹地檢署因故遲至10
    6年2月14日陳請臺灣高等檢察署向本院聲請裁定停止執行強
    制工作，受刑人受有4個月稽延等情，有受刑人免除強制工
    作相關函文及其附件、本院106年度聲字第483號刑事裁定、
    受刑人在監在押紀錄表附卷可佐（見本院卷第77至99頁）。
　㈢茲聲請人為保障受刑人之權益，向本院聲請免除受刑人刑之
    一部（4個月）之執行乙節，經查：本件聲請本應符合竊盜
    犯贓物犯保安處分條例第6條之「執行機關認為無執行刑之
    必要者，檢具事證，報請檢察官聲請法院免其刑」之規定，
    經本院電請聲請人補正執行機關（泰源技能所）及其上級機
    關法務部之認定結果，據法務部於109年12月30日以法矯字
    第10901964560號函覆稱：本件受刑人彭雲明是否免其竊盜
    等罪徒刑之執行，前於105年9月26日以法授矯字第10501771
    300號函復不免其刑之執行在案，因該員並無另有得免其刑
    之執行之具體事證，尚無重新審查之必要等語，有法務部10
    9年12月30日法矯字第10901964560號、105年9月26日法授矯
    字第10501771300號函在卷可參。從而，本件執行機關既未
    依竊盜犯贓物犯保安處分條例第6條規定檢具事證，報請檢
    察官聲請法院免除受刑人刑之執行，本件聲請不合法，尚難
    准許。
　㈣至聲請人援引刑法第98條第2項規定，聲請免除刑之一部之執
    行乙節，惟查：
　　⒈按刑法第98條規定：「（第1項）依第86條第2項、第87條
      第2項規定宣告之保安處分，其先執行徒刑者，於刑之執
      行完畢或赦免後，認為無執行之必要者，法院得免其處分
      之執行；其先執行保安處分者，於處分執行完畢或一部執
      行而免除後，認為無執行刑之必要者，法院得免其刑之全
      部或一部執行。（第2項）依第88條第1項、第89條第1項
      、第90條第1項規定宣告之保安處分，於處分執行完畢或
      一部執行而免除後，認為無執行刑之必要者，法院得免其
      刑之全部或一部執行。（第3項）前二項免其刑之執行，
      以有期徒刑或拘役為限」。準此，適用刑法第98條第2項
      規定者，係指前依刑法第88條第1項、第89條第1項、第90
      條第1項規定宣告之保安處分。
　　⒉而本件受刑人所犯竊盜案件，本院102年度上易字第2655號
      判決，係援引竊盜犯贓物犯保安處分條例第3條第1項、第
      4條、第5條第1項前段之規定，諭知於刑之執行前，令入
      勞動場所強制工作3年，已如前述，顯不符合刑法第98條
      第2項之法定要件。況竊盜犯贓物犯保安處分條例第6條已
      有免除刑之執行之法定要件，本件聲請人改依刑法第98條
      第2項之規定，聲請免除刑之一部之執行，於法未合，亦
      難准許。
四、依刑事訴訟法第220條，裁定如主文。
中　　華　　民　　國　　110 　年　　1 　　月　　18　　日
              　  刑事第二十三庭審判長法　官  許永煌
　　　　　　　　　　　　　　　　　    法　官  吳定亞
　　　　　　　　　　　　　　　　　    法　官  黃美文
以上正本證明與原本無異。
如不服本裁定，應於收受送達後五日內向本院提出抗告狀。
                                　    書記官  彭威翔
中　　華　　民　　國　　110 　年　　1 　　月　　18　　日